# 关于存货计价中的月末一次加权平均

提问人：luwei110111 时间：2018-01-29 21:57:44
公司采用月末一次加权平均法，那么在计算存货成本时，假如一批存货是当月购入，但是是下月入账的，那么实际存货成本是按照结账日的入库数计算，还是等到下月再调整

回答人：chenyiwei
这是你的采购业务入账不及时问题，应注意进行账务处理的及时性。及时进行账务处理的情况下，这个问题完全可以避免。